【裁判字號】    89,易,584
【裁判日期】    891025
【裁判案由】    毒品危害防制條例
【裁判全文】
臺灣苗栗地方法院刑事判決                          八十九年度易字第五八四號
    公  訴  人  臺灣苗栗地方法院檢察署檢察官
    被      告  甲○○
右列被告因違反毒品危害防制條例案件，經檢察官提起公訴（八十九年度毒偵字第一
一０七號、一一三五號）暨同署移送併案審理（八十九年度毒偵字第一四九一號、第
一五二二號），本院判決如左：
    主  文
甲○○連續施用第二級毒品，累犯，處有期徒刑捌月。
扣案之第二級毒品安非他命參包（警秤毛重合計零點柒貳公克）沒收銷燬之。
    事  實
一、甲○○前於民國八十五年間因違反麻醉藥品管理條例，經臺灣高等法院，判處有
    期徒刑七月確定；又同於八十五年間因同樣違反麻醉藥品管理條例案件，經臺灣
    新竹地方法院判處有期徒刑五月確定，嗣同於八十五年間因賭博案件經臺灣新竹
    地方法院判處罰金三千元確定，三案接續執行於八十六年六月三十日縮刑期滿執
    行完畢；詎甲○○前又因施用毒品案件，經本院裁定送觀察、勒戒後，無繼續施
    用毒品之傾向，由本院於八十七年六月二十六日以八十七年度易字第三三０號判
    決免刑確定。又因施用第二級毒品安非他命，經本院以八十七年度毒聲字第三九
    九號裁定送觀察勒戒後，認有繼續施用毒品傾向，而於八十七年十月十六日以八
    十七年度毒聲字第五０四號裁定，令入戒治場所施以強制戒治，而於八十九年二
    月二十六日戒治期滿。詎甲○○於八十九年三月六日戒治期滿後又起概括犯意，
    自八十九年三月三十一日起至同年八月中旬止，連續在苗栗縣苗栗市福星里十八
    鄰福星新村一０八號住處、苗栗縣苗栗市綠庭賓館及不詳處所施用第二級毒品安
    非他命，嗣為警分別於八十九年四月三日二時許，在苗栗縣苗栗市福星里福星十
    二號前查獲，扣得其所有之第二級毒品安非他命０．０二公克（警秤毛重）；於
    八十九年七月十一日零時許，在苗栗縣苗栗市○○路五十六巷口查獲，扣得其所
    有之第二級毒品安非他命０．二公克（警秤毛重）；再於八十九年七月十四日五
    時二十分許，在苗栗縣頭屋鄉獅潭村五鄰六十一號查獲，扣得其所有之第二級毒
    品安非他命０．五公克（警秤毛重）。
二、案經苗栗縣警察局移送臺灣苗栗地方法院檢察署檢察官偵查起訴暨移送併案審理
    。
    理  由
一、右揭事實，除於八十九年四月三日為警查獲所扣得之第二級毒品安非他命０．０
    二公克（警秤毛重）部分，被告否認為其所有外，餘業據被告甲○○於本院審理
    時坦承不諱，且被告先後於八十九年四月三日、八十九年七月十一日及八十九年
    七月十四為警查獲時所採尿液，經送鑑驗給果，均呈甲基安非他命陽性反應乙節
    ，有苗栗縣衛生局八十九年四月十三日八九衛六字第八九０四九九０號、八十九
    年七月十四日八九衛六字第八九一０一九四號、八十九年八月十七日八九衛六字
    第八九一一五八四號煙毒尿液檢驗成績書各一紙在卷可按，復有前揭毒品扣案可
    憑，被告自白與事實相符。至於被告辯稱部分，經查扣案之毒品０．０二公克，
    係自被告所穿著之皮衣口袋中查獲，此亦為被告所不否認，則其皮衣內之物品應
    屬被告所有無疑，是扣案之毒品即屬被告所有堪可認定，其所辯顯係卸責之詞，
    殊無可採。又被告前因施用毒品案件，經依本院裁定送觀察、勒戒後，認無繼續
    施用毒品之傾向，由本院於八十七年六月二十六日以八十七年度易字第三三０號
    判決免刑確定，有判決書乙份在卷足憑。又因施用第二級毒品安非他命，經本院
    以八十七年度毒聲字第三九九號裁定送觀察勒戒後，認有繼續施用毒品傾向，而
    於八十七年十月十六日以八十七年度毒聲字第五０四號裁定，令入戒治場所施以
    強制戒治，而於八十九年二月二十六日戒治期滿，業經本院八十九年度易字第四
    ０九號判決理由記載明確，有判決書乙份附卷可稽，其經戒治期滿釋放部分，並
    有法務部全國檢察官線上查詢刑案人犯在監所最新資料報表乙份在卷可稽，其三
    犯施用毒品，罪證明確，應予依法論科。
二、核被告所為，係犯毒品危害防制條例第十條第二項之施用第二級毒品罪。被告持
    有第二級毒品之低度行為，為施用之高度行為所吸收，不另論罪。被告先後施用
    毒品之行為，時間緊接，所犯罪名相同，顯係基於概括之犯意為之，為連續犯，
    應依刑法第五十六條之規定以一罪論，並加重其刑。又被告有事實欄所載論罪科
    被告有事實欄所載論罪科刑執行情形，有台灣高等法院檢察署刑案紀錄簡覆表在
    卷可稽，其受有期徒刑執行完畢後，五年以內再犯本件有期徒刑以上之罪，為累
    犯，應依刑法第四十七條規定加重其刑。爰審酌被告施用毒品限於自殘，未傷及
    他人，動機係因自制力薄弱，手段平和，犯後坦承犯行等一切情狀，量處如主文
    所示之刑，以資儆懲。扣案之第二級毒品安非他命三包（警秤毛重分別計０．０
    二公克、０．二公克、０．五公克，合計０．七二公克），不問屬於犯人與否，
    應依毒品危害防制條例第十八條第一項前段規定沒收銷燬之。
三、公訴意旨認被告於八十七年八月中旬某日起至同年九月十七日止，連續施用安非
    他命犯行部分，業經台灣苗栗地方法院檢察署檢察官以八十九年度毒偵字第五六
    六號、戒毒偵字第二０號起訴在案，有起訴書乙份附卷可憑，並經本案起訴檢察
    官於本件起訴書之證據並所犯法條第一欄釋明，被告此部分犯行既非屬本案起訴
    範圍，本院應不予審究，併予敘明。
據上論斷，應依刑事訴訟法第二百九十九條第一項前段，毒品危害防制條例第十條第
二項，第十八條第一項前段，刑法第十一條前段、第五十六條、第四十七條，判決如
主文。
本案經檢察官戴瑞麒到庭執行職務
中      華      民      國    八十九    年       十     月    二十五    日
                                     台灣苗栗地方法院刑事庭
                                         法  官  林  靜  雯
右正本證明與原本無異。
如不服本判決，應於判決送達後十日內向本院提出上訴狀( 應附繕本 )。
                                          書記官   李坤益
中    華    民    國            八十九    年    十    月     二十六     日
附錄：
毒品危害防制條例第十條第二項
一、施用第一級毒品者，處六月以上五年以下有期徒刑。
二、施用第二級毒品者，處三年以下有期徒刑。


司法院資訊處製作；財團法人民間司法改革基金會備份。
